【裁判字號】    89,簡上,24
【裁判日期】    891129
【裁判案由】    毀損
【裁判全文】
臺灣宜蘭地方法院刑事判決                          八十九年度簡上字第二四號
    上  訴  人  丙○○
    即  被  告
    選任辯護人  林世超
右列上訴人即被告因毀損案件，不服本院羅東簡易庭八十九年度羅簡字第五０號中華
民國八十九年三月二十日第一審判決（聲請簡易判決處刑案號：臺灣宜蘭地方法院檢
察署八十八年度偵字第四四０八號），提起上訴，本院管轄之第二審合議庭判決如左
：
    主  文
上訴駁回。
    事  實
一、丙○○係戊○○之夫甲○○之弟，兩人夙有怨懟，丙○○於民國八十八年十一月
    十六日九時二十分許，與甲○○前往戊○○位於宜蘭縣五結鄉○○路○段二九一
    號戊○○住處，因懷疑戊○○另有結交男友之事而與戊○○發生口角爭執，竟基
    於毀損之犯意，於離去時憤而以腳踢破戊○○所有之水缸一個，致令該水缸毀壞
    不堪使用，足以生損害於戊○○。
二、案經戊○○訴由宜蘭縣警察局羅東分局報告宜蘭地方法院檢察署檢察官偵查而聲
    請簡易判決處刑。
    理  由
一、訊據上訴人即被告丙○○矢口否認有何毀損犯行，辯稱：其係與其兄甲○○前往
    告訴人住處交付稅單予告訴人，嗣因告訴人究否結交男友之事與告訴人發生口角
    爭執，惟其等二人因另有他事而於停留約一分多鐘後即行離去，並未有踢破告訴
    人水缸之舉等語。然查，上開犯罪事實，業據告訴人指訴甚詳，並有目擊證人即
    告訴人之母乙○○到庭結證屬實，及現場水缸毀壞不堪使用之相片三幀附卷可佐
    。又觀之告訴人所提出，證人乙○○於案發時站立之地點與水缸擺放位置之現場
    相片三幀可知，證人乙○○確實可自其所處地點親眼目睹案發現場之詳細經過情
    狀，從而，其證言堪以採信。再者，本件係告訴人親自報案請求處理，此據證人
    即親至現場處理之員警丁○○到庭結證屬實，益徵案發當時告訴人與被告確有激
    烈之口角爭執，且亟需外在力量以資支援。職是之故，衡情在被告與告訴人驟起
    爭端之情狀下，被告因一時氣憤而舉腳踢破告訴人擺放門前之水缸，要與事理相
    合。至證人甲○○到庭證述等語，則因其乃被告之兄，在情在理均有迴護被告之
    弊，且不受刑法偽證罪處罰之拘束，是其證言之證明力與證人乙○○、丁○○等
    人所言相較自屬薄弱，無法單憑其所證述各語，即為有利被告之認定。綜上所陳
    ，本件水缸應確係被告以腳踢破致使損毀不堪使用等情，洵可認定，被告所辯各
    語，洵屬犯後飾詞圖卸之語，委無足採。本件事證明確，被告犯行堪予認定。
二、核上訴人即被告丙○○所為，係犯刑法第三百五十四條之毀損罪。原審適用刑事
    訴訟法第四百四十九條第一項，刑法第三百五十四條、第四十一條，罰金罰鍰提
    高標準條例第一條前段、第二條，量處上訴人拘役二十日，如易科罰金，以三百
    元折算一日，認事用法核無違誤，所處之刑亦屬妥適，上訴人猶執上開辯詞，提
    起上訴，指摘原判決不當，為無理由，應予駁回。
據上論斷，應依刑事訴訟法第四百五十五條之一第一項、第三項、第三百六十八條，
判決如主文。
本案經檢察官林吉泉到庭執行職務
中      華      民      國      八十九    年    十一    月    二十九    日
                              臺灣宜蘭地方法院刑事第二庭
                                    審判長法  官  黃  永  勝
                                          法  官  李  毓  華
                                          法  官  陳  嘉  年
右正本證明與原本無異。
不得上訴。
                                          書記官  詹  玉  惠
中      華      民      國    八十九    年      十二    月     一       日
附錄本案論罪科刑法條全文
刑法第三百五十四條
毀棄、損壞前二條以外之他人之物或致令不堪用，足以生損害於公眾或他人者，處二
年以下有期徒刑、拘役或五百元以下罰金。


司法院資訊處製作；財團法人民間司法改革基金會備份。
